【裁判字號】    96,交聲,804
【裁判日期】    970229
【裁判案由】    聲明異議
【裁判全文】
臺灣臺南地方法院交通事件裁定         96年度交聲字第804號
原處分機關  交通部公路總局嘉義區監理所麻豆監理站
異議人即受
處分人      甲○○
上列受處分人因違反道路交通管理處罰條例案件，對於交通部公
路總局嘉義區監理所麻豆監理站，民國96年8月10日所為之裁決
處分（處分案號：麻監裁罰字第裁75-M00000000號），聲明異議
，本院裁定如下：
      主  文
異議駁回。
      理  由
一、原處分意旨略以：異議人即受處分人甲○○（下稱異議人）
    駕駛其所有車牌號碼N7-3917號自用小貨車，於民國96年5月
    11日下午13時28分許，在台南縣台1線與南95線路口處，因
    「汽車在左轉彎時不依規定駛入內側車道」，經臺南縣警察
    局交通警察隊警員 (下稱舉發機關)製單舉發，嗣原處分機
    關即交通部公路總局嘉義區監理所麻豆監理站，以異議人違
    規事實明確，遂依道路交通管理處罰條例（下稱處罰條例）
    第48條第1項第4款、第63條第1項第1款之規定，裁處異議人
    罰鍰新台幣（下同）1800元並記違規點數1點等語。
二、本件聲明異議意旨略以：台1線未掛宣導旗幟，未善盡告
    之責。內車道停車距離過短 (約20公尺)，異議人行經該
    路段，已停滿車輛，且該路口為北上往新營市區○○○○○
    道之要塞，為避免事故發生並保障自身安全，在路況危及下
    ，停於號誌前方 (直行內車道)並無不妥。警方躲藏暗處
    ，在異議人無法目睹情況下，即衝出攔截取締，此不正當行
    為，有施公允云云，為此聲明異議。
三、按汽車駕駛人轉彎時，有在多車道左轉彎，不先駛入內側車
    道情形者，處600元以上1800元以下罰鍰，並記違規點數1點
    ，處罰條例第48條第1項第4款、第63條第1項第1款，分別定
    有明文。
四、本院審酌：
  (一)異議人駕駛其所有車牌號碼N7-3917號自用小貨車，於上述
    時、地，因「汽車在左轉彎時不依規定駛入內側車道」，經
    舉發機關予以製單舉發，嗣原處分機關依處罰條例第48條第
    1項第4款、第63條第1項第1款之規定，裁處異議人罰鍰1800
    元並記違規點數1點之事實，有：
    原處分機關裁決書。
    舉發機關舉發通知單。
    異議人所提異議狀及其所附照片6幀。
    等件為證，且為異議人所不否認，此部分事實當可認定。
  (二)經查：異議人遭舉發違規地點，道路上有明顯之指示標誌且
    該標誌清晰可見，指示駕駛人欲左轉彎者須行駛內側車道，
    此有異議人所提照片在卷可證 (見本院卷第7至9頁)，故異
    議人所辯無盡告知之責，即無可採。
  (三)異議人復辯稱「行經該路段，已停滿車輛，且該路口為北上
    往新營市區○○○○○道之要塞，為避免事故發生並保障自
    身安全，在路況危及下，停於號誌前方 (直行內車道)並無
    不妥」云云。惟該路段是否停滿車輛，與判斷異議人是否違
    規並無關聯；又當時若停滿車輛，異議人更有遵行指示標誌
    的必要，否則無異會造成交通秩序更加混亂與失序，同時增
    加交通事故發生的可能，反而更加危險，故異議人前開所述
    ，仍無理由。又異議人指摘警員舉發行為不正當，有施公允
    云云，惟其並未提出任何確實事證以供本院調查，是其所辯
    尚非可信。況且異議人對其違規事實亦不否認，故其自不得
    僅以個人主觀想法與意見，而任意質疑舉發程序之合法性，
    附此敘明。
五、綜上所述，異議人於前述時、地，駕駛自小貨車時，有在多
    車道左轉彎，不先駛入內側車道之違規事實既可認定，異議
    人異議內容，即無理由。
六、據上論斷，應依道路交通案件處理辦法第19條，裁定如主文
    。
中    華    民    國    97    年    2     月    29    日
                        交通法庭法  官  蔡直青
以上正本證明與原本無異。
如不服本裁定，應於收受送達後5日內向本院提出抗告狀。（應
附繕本）
                                書記官  劉鴻瑛
中    華    民    國    97    年    3     月    4     日


司法院資訊處製作；財團法人民間司法改革基金會備份。
